---
title: "Analiza dokonanych rezerwacji w hotelach i resortach wypoczynkowych"
author: "Magda Pyndryk"
date: "1/15/2021"
output: html_document
editor_options: 
  chunk_output_type: console
---

### Wprowadzenie

Obserwuje się tendencję wzrostową osób podróżujących i rezerwujących hotele. Często spotykaną sytuacją jest opłacenie niższej kwoty za pobyt w hotelu z uwagi na dłuższy pobyt w nim. W związku z tym postawiono problem badawczy, w którym podjęto próbę potwierdzenia (bądź nie) powyższej zależności. Postawiono także pytanie badawcze: W którym miesiącu warto jest dokonać rezerwacji hotelu z uwagi na najniższą cenę podróżując z rodziną? W celu weryfikacji problemu badawczego i odpowiedzi na pytanie badawcze, przeprowadzono analizę wstępną wybranych zmiennych, szukając zależności i wykrywając prawidłowości występujące pomiędzy zmiennymi. Następnie przeprowadzono analizę wykorzystując regresję logistyczną. 

### Zbiór danych

Zbiór danych przyjęty do analizy, której wyniki zaprezentowano poniżej, pochodzi z kaggle.com. Zbiór zawiera informacje o rezerwacjach miejsc w hotelach oraz resortach wypoczynkowych. Szczegółowymi informacjami przechowywanymi w kolumnach są m.in. data dokonania rezerwacji, długość pobytu, liczba zameldowanych osób czy też liczba dostępnych miejsc parkingowych.

Zbiór danych (źródło): https://www.kaggle.com/jessemostipak/hotel-booking-demand


### Analiza eksploracyjna

####Załadowanie bazy danych:

```{r warning=FALSE}
df <- read.csv("/Users/magdapyndryk/Desktop/hotel.csv", header = TRUE, sep=";")
df$arrival_date_month = factor(df$arrival_date_month, levels = month.name)
```

Zbiór zawiera 119290 obserwacji zamieszczonych w 32 kolumnach. Każda z kolumn dostarcza szczegółowych informacji na temat charakterystyk wczytanego zbioru.

```{r}
library(ggplot2)
bp <- barplot(table(df$hotel), main = "Zainteresowanie rezerwacją hoteli i resortów", ylab = "Liczba rezerwacji", ylim = c(0,90000), col = c("lightblue", "lightgreen"), border = "white", names.arg = c("Hotel", "Resort"), width = 0.85)
#text(x = bp, y=df$hotel, labels=as.character(y))
#text(x = bp, y = df$hotel, label = df$hotel, pos = 3, cex = 0.9, col = "red")
```

Z powyższego wykresu wynika, że większym zainteresowaniem wśród podróżnych cieszy się rezerwowanie hoteli zwykle umiejscowionych w obrębie miasta. Mniej osób natomiast wybiera resorty wypoczynkowe.

```{r}
summary(df$lead_time)
```

"Lead time" zgodnie z definicją przyjętą w hotelarstwie oznacza czas realizacji rezerwacji, czyli okres pomiędzy dokonaniem przez gościa rezerwacji a faktyczną datą zameldowania. W niniejszym zbiorze czas ten określony jest w godzinach. Podstawowe statystyki dotyczące tej zmiennej wraz z wynikiem zostały zaprezentowane w tabeli.

#### Przedstawienie graficzne rozkładów zmiennej: arrival_date_day_of_month, lead_time, arrival_date_week_number

```{r}
library(ggplot2)
library(cowplot)

par(mfrow=c(2,2))

hist(df$arrival_date_day_of_month, main="", probability = T)
lines(density(df$arrival_date_day_of_month), lwd=2, col="red", lty=2)

hist(df$lead_time, main="", probability = T)
lines(density(df$lead_time), lwd=2, col="red", lty=2)

hist(df$arrival_date_week_number, main="", probability = T)
lines(density(df$arrival_date_week_number), lwd=2, col="red", lty=2)
```

Histogram wizualnie reprezentuje zmienną. W związku z tym kształt histogramu łatwo pozwala zobaczyć, gdzie znajduje się stosunkowo duża ilość danych a gdzie jest ich mało. Innymi słowy można zobaczyć, gdzie znajduje się środek wystąpienia największej grupy danych, jak blisko tego środka znajdują się dane oraz gdzie można znaleźć możliwe wartości odstające. 

W związku z powyższym, histogramy bardzo dobrze sprawdzają się w procesie wstępnej analizy danych. 

Korzystając ze zbioru danych dotyczącego branży hotelarskiej, wyświetlono trzy histogramy. Pierwszy z nich, znajdujący się w lewym górnym rogu dotyczy zmiennej arrival_date_day_of_month, czyli dni miesiąca, w których goście przyjechali do hotelu/resortu wypoczynkowego. Można zauważyć, że najwięcej gości przyjechało do wcześniej zarezerwowanego miejsca w połowie miesiąca, najmniej zaś na końcu. Kolejny histogram, znajdujący się obok dotychczas opisanego, charakteryzuje zmienną lead_time, czyli okres pomiędzy dokonaniem przez gościa rezerwacji a faktyczną datą zameldowania. Można zauważyć tendencję spadkową takiego zjawiska. Oznacza to, że im więcej czasu mijało od daty rezerwacji do daty zameldowania, tym mniej osób decydowało się na rezerwację. W krótkim czasie przed zameldowaniem, było najwięcej rezerwacji. Ostatni histogram koncentruje się na pokazaniu prawidłowości zachodzących wśród danych dla zmiennej arrival_date_week_number. Zmienna ta zawiera informacje o tym, w którym tygodniu całego roku dokonano najwięcej rezerwacji. Wynika z niego, że najmniej rezerwacji dokonywano w początkowych i końcowych tygodniach roku, czyli takich, które przypadają w okresie zimowym. Podczas wakacji, czyli w środku roku wystąpiło najwięcej rezerwacji.

#### Badanie zależności pomiędzy zmiennymi: arrival_date_week_number a lead_time

```{r}
library(corrplot)
cor(df$arrival_date_week_number, df$lead_time, method = "pearson")
#plot(x.df$arrival_date_week_number, y.df$lead_time)
```

Chcąc zbadać zależność pomiędzy zmiennymi, warto skorzystać z metod korelacji. W tym celu skorzystano z jednej z miar badania zależności statystycznej pomiędzy wskazanymi zmiennymi - korelacji Pearsona. Uzyskany wynik nie wskazuje, że pomiędzy zmiennymi wybranymi do badania występuje wysoka korelacja. Jest ona niewielka, gdyż osiąga 0.1268708. Otrzymany rezultat świadczy jednak o tym, że występuje korelacja dodatnia. 

#### Częstotliwość dokonywania rezerwacji na przestrzeni miesięcy dla 2015, 2016 i 2017 roku

```{r}
library(tidyverse)
library(dplyr)
library(dygraphs)
library(sp)
library(htmltools)

#df <- as_tibble(df)
#class(df)
#filter(df, arrival_date_year == 2015)

df %>%  
  group_by(arrival_date_year, arrival_date_month) %>% 
  summarise(stays_in_week_nights=sum(stays_in_week_nights)) %>% 
  ungroup() %>% 
  transmute(stays_in_week_nights) %>% 
  ts(start=c(2015,7), end=c(2017,8), frequency = 12) -> rain_ts

print.data.frame(rain_ts)

#assignment_ts <- cbind(time_hotel, time_resort)

df %>%  
  group_by(arrival_date_year, arrival_date_month) %>% 
  filter(hotel=="City Hotel") %>%
  summarise(stays_in_week_nights=sum(stays_in_week_nights)) %>% 
  ungroup() %>% 
  transmute(stays_in_week_nights) %>% 
  ts(start=c(2015,7), end=c(2017,8), frequency = 12) -> time_hotel

time_hotel %>% 
  dygraph(width=800,height=200,group="fourstations",main="Hotel") %>% 
  dyOptions(colors ='Red') %>% 
  dyAxis('x', 'Rok') %>% 
  dyAxis('y', 'Zameldowanie w tyg.')
```

```{r}
df %>%  
  group_by(arrival_date_year, arrival_date_month) %>% 
  filter(hotel=="Resort Hotel") %>%
  summarise(stays_in_week_nights=sum(stays_in_week_nights)) %>% 
  ungroup() %>% 
  transmute(stays_in_week_nights) %>% 
  ts(start=c(2015,7), end=c(2017,8), frequency = 12) -> time_resort

time_resort %>% 
  dygraph(width=800,height=200,group="fourstations",main="Resort wypoczynkowy") %>% 
  dyOptions(colors ='Green') %>% 
  dyAxis('x', 'Rok') %>% 
  dyAxis('y', 'Zameldowanie w tyg.')
```


```{r}
#df %>%  
  # count(.drop = group_by_drop_default(arrival_date_year))
  #group_by(arrival_date_year, arrival_date_month) %>%
  #filter(hotel=="Resort Hotel") %>% 
  #summarise()  %>%
  #print.data.frame()
```
analiza wstępna wybranych zmiennych wraz z opisem, 
histogramy, wykresy gęstości 
zależności pomiędzy zmiennymi
rozkłady zmiennych w czasie
grupowania zmiennych według kategorii 

### Analiza zaawansowana
Regresja liniowa/logistyczna + umieścić odpowiedzi na pytania i hipotezy badawcze

### Zakończenie


```{r}

```

